# 请教陈版主及各位老师关于子公司吸收母公司的会计处理

提问人：lyl4150 时间：2011-04-02 13:00:28
目前财务状况如下表，拟C公司吸收合并B公司，请教C公司的账务处理？多谢！ A公司B公司C公司现金1,000.00 　　现金35,000.00应收款－A822.30 　　　　　　存货－土地26,310.94 长投－公司B822.30 长投－公司C35,000.00 　　资产合计1,822.30 资产合计35,822.30 资产合计61,310.94 　　　　　　应付款－B822.30 应付款－D32,822.30 　　　　股本－甲600.00 股本－A占27.41%822.30 股本－B 占70%10,500.00 －乙400.00 －D占72.59%2,177.70 －国资局占30%4,500.00 小计1,000.00 小计3,000.00小计15,000.00 资本公积－土地　　　　21,810.94 资本公积－现金　　　　24,500.00 　　　　　　负债权益合计1,822.30 负债权益合计35,822.30 负债权益合计61,310.94

回答人：chenyiwei
从法律上讲，子公司是不可能吸收合并母公司的。在本案例中，B公司应当先把其对C的股权投资转让出去，完成转让之后（B不再是C的股东），C才能对B实施吸收合并。 从你所描述的股权结构看，C吸收合并B很可能是一项非同一控制下的合并。具体如何处理还取决于B公司如何转让其对C公司的投资，以及C吸收合并B时对B的原股东的对价支付方式。